臺灣高等法院刑事裁定　　　　　　　　　　　　　　九十一年度毒抗字第一二號
　　抗　告　人
　　即　被　告　甲○○
右抗告人因毒品危害防制條例案件，不服臺灣基隆地方法院九十一年度毒聲字第四○
號，中華民國九十一年一月十一日第一審裁定（聲請案號：臺灣基隆地方法院檢察署
九十一年度聲戒字第一號）提起抗告，本院裁定如左：
    主  文
抗告駁回。
    理  由
一、本件原裁定認定，抗告人即被告甲○○前因施用第二級毒品安非他命（下稱安非
    他命）案件，經原審兩度裁定送勒戒處所觀察、勒戒後，均認無繼續施用毒品之
    傾向，經原審法院檢察署檢察官八十八年七月十二日、八十九年二月二十九日，
    八十八年度偵緝字第二八九號、八十九年度毒偵字第六三五號，各為不起訴處分
    確定。又於九十年七月二十一日下午三時許，在台北縣萬里鄉○○路三十號之住
    處，施用安非他命一次；及於翌（二十二日）凌晨五時十分採尿前四十五小時以
  內某時刻，在不詳地點，施用第一級毒品海洛因（下稱海洛因）一次。九十年七
    月二十二日凌晨五時十分許，經台北縣警察局金山分局採尿送驗結果，呈安非他
    命及嗎啡之雙重陽性反應，因認抗告人三犯施用毒品罪，依檢察官之聲請，裁定
    抗告人令入戒治處所，施以強制戒治一年。係以上開事實，有卷附之不起訴處分
    書二紙、台灣基隆地方法院檢察署刑案資料查註紀錄表、本院被告全國前案紀錄
    表、台灣檢驗科技股份有限公司濫用藥物尿液檢驗報告、法務部調查局檢驗通知
    書各一紙等件可稽，抗告人空言否認施用，為卸責之詞不足採信。並說明海洛因
    在人體會因新陳代謝而呈現嗎啡之反應，依行政院衛生署藥物食品檢驗局(八一)
    藥檢壹字第八一一四八八五號函釋：嗎啡經注射入人體後，尿液經檢驗呈嗎啡陽
    性反應，其平均可檢出時限為四十五小時。依抗告人採尿時間及尿液檢驗結果，
    抗告人至少有過施用海洛因一次無訛。即抗告人於前述不起訴處分後五年內，確
    有三犯施用第一級毒品及第二級毒品行為。業已詳敘其所憑之依據，經核並無不
    合。
二、經查，抗告人前因自八十九年六月一日起，至八十九年六月二十三日上午十時為
    止，在台北縣萬里鄉○○路三十號三樓之住處，連續施用安非他命為警查獲，案
    經原審判處有期徒刑四月（案號：八十九年度易字第三八五號），及遞經原審裁
    定令入戒治處所，施以強制戒治一年（案號：八十九年度毒聲字第一二五一號）
    、九十年一月五日裁定停止戒治，所餘戒治期間，付保護管束（案號：九十年毒
    聲字第一六號），於同年一月十八日停止戒治處分之執行。同年四月四日則以抗
    告人違反保護管束應遵守事項情節重大，裁定撤銷停止戒治，令入戒治處所，施
    以強制戒治（案號：九十年度毒聲字第四六八號）。上情固有各該判決、裁定及
    本院法務部在監在押表可參。惟查，被告於經裁定「撤銷停止戒治，令入戒治處
    所，施以強制戒治」後執行前，再犯施用毒品罪，如符合毒品危害防制條例第二
    十條第三項規定之情形者，法院仍應依聲請為裁定。經法院裁定後，依保安處分
    執行法第四條之一第一項第三款之規定，僅執行其一。則抗告意旨所稱本件犯行
    ，仍屬於上開撤銷停止戒治執行範圍，原審重複裁定，有一罪兩罰之嫌云云，即
    難謂為有理由，應予駁回。
據上論斷，應依刑事訴訟法第四百十二條，裁定如主文。
中      華      民      國      九十一      年    三    月    十二      日
                              臺灣高等法院刑事第二十三庭
                                  審判長法  官  黃  瑞  華
                                        法  官  宋      祺
                                        法  官  吳      燦
右正本證明與原本無異。
不得抗告。
                                        書記官  陳  靜  姿
中      華      民      國      九十一      年    三    月    十二      日
